---
title: "EDA-Cleaning"
author: "Eguchi"
date: "2018/9/15"
output: html_document
---

```{r setup, include=FALSE}
knitr::opts_chunk$set(echo = TRUE)
```

```{r}
library("tidyverse"); library("DataExplorer"); library("GGally"); library("irlba"); library("jsonlite"); library("rlist"); library("summarytools")
```

## Base data
```{r}
cols_train <- cols(
  channelGrouping = col_character(),
  date = col_date(format = '%Y%m%d'),
  device = col_character(),
  fullVisitorId = col_character(),
  geoNetwork = col_character(),
  sessionId = col_character(),
  socialEngagementType = col_character(),
  totals = col_character(),
  trafficSource = col_character(),
  visitId = col_character(),
  visitNumber = col_double(),
  visitStartTime = col_number()
)

cols_test <- cols(
  channelGrouping = col_character(),
  date = col_date(format = '%Y%m%d'),
  device = col_character(),
  fullVisitorId = col_character(),
  geoNetwork = col_character(),
  sessionId = col_character(),
  socialEngagementType = col_character(),
  totals = col_character(),
  trafficSource = col_character(),
  visitId = col_character(),
  visitNumber = col_double(),
  visitStartTime = col_number()
)
```

```{r}
train <- read_csv("train.csv", col_types = cols_train)
test <- read_csv("test.csv", col_types = cols_test)
```

```{r}
base_train <- train %>%
    select(-device, -geoNetwork, -totals, -trafficSource)

base_test <- test %>%
    select(-device, -geoNetwork, -totals, -trafficSource)
```

```{r}
plot_str(base_train)
```

```{r}
plot_str(base_test)
```


```{r}
dfSummary(base_train)
```



```{r}
dfSummary(base_test)
```

```{r}
view(dfSummary(base_train))
view(dfSummary(base_test))
```

```{r}
plot_bar(base_train)
```


```{r}
plot_bar(base_test)
```

```{r}
plot_histogram(base_test)
```

```{r}
plot_histogram(base_test)
```

1    channelGroupingの分布、概ね一緒とも言えるが4. Display, 8. Socialの割合はかなり違うので特徴が効いてきそうなら気をつける。  SocialとDirect順位入れ替わってるし。

2    dateからこれは時系列データであり、未来の値を予測するものであることがわかる。おそらく時系列に関連する特徴を作る必要がある。

3    fullVisitorIdをみると、同じIDの人が一定以上の割合でいることがわかる。train, testで重複する人がいるかも。

4    sessionIdは2つづつ。VisitorIdと組み合わせてgroup_byすると良いかも？

5    socialEngagementType 全員おんなじっぽいので落とす？testもだし。

6    visitId    これも大体何個かづつある。fullVisitorIdとかと組み合わせて特徴つくるか？しかしtrainとtestで全然数字が違うなこれ。時系列っぽいなにかなのか？

7    visitNumber 有意差こそつきそうだけどそれほど大きな差ではない数値変数。ほとんどのひとは最小値の1。

8    visitStartTime train: 1470034812 < 1483948934 < 1501657193, test: 1501657203 < 1513125069 < 1525157818 

~ID系はユニークカウントかどうかの特徴は入れたほうが良いかも。ヒストグラムが死ぬほど偏ってる。
dataは割と均一な感じだが山があるとおろは確認しておく。
いずれも欠測値はない。


```{r}
write_csv(base_train, "base_train.csv")
write_csv(base_test, "base_test.csv")

rm(train, test, cols_train, cols_test, base_train, base_test)
```



## device

```{r}
device <- read_csv("device.csv")
device_test <- read_csv("device_test.csv")
```


```{r}
plot_str(device)
```


```{r}
plot_str(device_test)
```


```{r}
dfSummary(device)
```


```{r}
dfSummary(device_test)
```


```{r}
view(dfSummary(device))
```

```{r}
view(dfSummary(device_test))
```

browserVersion, browserSize, operatingSystemVersion, mobileDeviceBranding, mobileDeviceModel, mobileInputSelector, mobileDeviceInfo, mobileDeviceMarketingName, flashVersion, language, screenColors, screenResolutionは情報が無なので捨てる。

```{r}
device <- device %>% 
  select(-browserVersion, -browserSize, -operatingSystemVersion, -mobileDeviceBranding, -mobileDeviceModel, -mobileInputSelector, 
         -mobileDeviceInfo, -mobileDeviceMarketingName, -flashVersion, -language, -screenColors, -screenResolution)

device_test <- device_test %>% 
  select(-browserVersion, -browserSize, -operatingSystemVersion, -mobileDeviceBranding, -mobileDeviceModel, -mobileInputSelector, 
         -mobileDeviceInfo, -mobileDeviceMarketingName, -flashVersion, -language, -screenColors, -screenResolution)
```


```{r}
dfSummary(device)
```

```{r}
dfSummary(device_test)
```


```{r}
plot_bar(device)
```


```{r}
plot_bar(device_test)
```

3    isMobileと4    deviceCategoryはだいたい同じという認識でも良いのかも？
割合はtrain, testでそこそこ違うように見える。予測の際も気をつけたほうが良いのかも。

```{r}
write_csv(device, "train_device.csv")
write_csv(device_test, "test_device.csv")

rm(device, device_test)
```




## Geonetwork

```{r}
geoNetwork <- read_csv("geoNetwork.csv")
geoNetwork_test <- read_csv("geoNetwork_test.csv")
```


```{r}
plot_str(geoNetwork)
```


```{r}
plot_str(geoNetwork_test)
```


```{r}
dfSummary(geoNetwork)
```


```{r}
dfSummary(geoNetwork_test)
```


```{r}
view(dfSummary(geoNetwork))
```

```{r}
view(dfSummary(geoNetwork_test))
```

cityId, latitude, longitude, networkLocationは情報が無なので捨てる。緯度経度からtimezone取るとか妄想してたが無理だった…。

```{r}
geoNetwork <- geoNetwork %>% 
 select(-cityId, -latitude, -longitude, -networkLocation)

geoNetwork_test <- geoNetwork_test %>% 
 select(-cityId, -latitude, -longitude, -networkLocation)
```

```{r}
dfSummary(geoNetwork)
```

```{r}
dfSummary(geoNetwork_test)
```


```{r}
plot_bar(geoNetwork)
```


```{r}
plot_bar(geoNetwork_test)
```

やはりtrain, testでそこそこ分布が違うような感じ。サンプリングとか傾向スコアとかでtrain, testの差をある程度丸めても良いのかも。(test側にtrainを寄せていく感じ)

```{r}
write_csv(geoNetwork, "train_geoNetwork.csv")
write_csv(geoNetwork_test, "test_geoNetwork.csv")

rm(geoNetwork, geoNetwork_test)
```


## totals
```{r}
totals <- read_csv("totals.csv")
totals_test <- read_csv("totals_test.csv")
```

目的変数0埋め
```{r}
totals$transactionRevenue[is.na(totals$transactionRevenue)]<-0
```

```{r}
plot_str(totals)
```

```{r}
plot_str(totals_test)
```


```{r}
dfSummary(totals)
```


```{r}
dfSummary(totals_test)
```

```{r}
plot_missing(totals)
```


```{r}
plot_missing(totals_test)
```

欠測の割合はそんなに違わない。

```{r}
plot_histogram(totals)
```


```{r}
plot_histogram(totals_test)
```
ほとんど0か1なんだよなこれ。
数値はlog変換してから変数として使っても良いのかもしれん。

```{r}
totals[is.na(totals)]<-0
plot_correlation(totals, maxcat = 5L, use = "pairwise.complete.obs")
```

```{r}
totals_test[is.na(totals_test)]<-0
plot_correlation(totals_test, maxcat = 5L, use = "pairwise.complete.obs")
```

相関関係も割と近い感じ。
目的変数とpageview, hitsには関係があるかも。

```{r}
rm(totals, totals_test); gc(); gc()
```


## trafficSource
```{r}
trafficSource <- read_csv("trafficSource.csv")
trafficSource_test <- read_csv("trafficSource_test.csv")
```


```{r}
plot_str(trafficSource)
```


```{r}
plot_str(trafficSource_test)
```


```{r}
dfSummary(trafficSource)
```


```{r}
dfSummary(trafficSource_test)
```

```{r}
plot_missing(trafficSource)
```

```{r}
plot_missing(trafficSource_test)
```

campaignCodeはテストになく、かつ無なので削除。
欠測の割合高い。
```{r}
trafficSource <- trafficSource %>% 
 select(-campaignCode)
```

```{r}
view(dfSummary(trafficSource))
```

```{r}
view(dfSummary(trafficSource_test))
```


```{r, fig.height=8, fig.width=20}
plot_bar(trafficSource)
```


```{r, fig.height=8, fig.width=20}
plot_bar(trafficSource_test)
```

train, testで分布が違う傾向はだいたい同じ。なんかtrafficSource_testの図はうまく表示できてないが…。

```{r}
write_csv(trafficSource, "train_trafficSource.csv")
write_csv(trafficSource_test, "test_trafficSource.csv")

rm(trafficSource, trafficSource_test)
```

数字データ多くないのもあってOHEとかやったら変数割と増えそう。
